臺灣士林地方法院刑事裁定
111年度撤緩字第85號
聲  請  人  臺灣士林地方檢察署檢察官
受  刑  人  曾信輝



上列聲請人因受刑人即被告犯洗錢防制法案件（本院110年度審
金簡字第94號），聲請撤銷緩刑之宣告（111年度執聲字第423號
），本院裁定如下：
    主  文
曾信輝之緩刑宣告撤銷。
    理  由
一、聲請意旨略以：受刑人曾信輝因犯洗錢防制法案件，經本院
    於民國110年10月27日以110年度審金簡字第94號判決判處有
    期徒刑3月，併科罰金新臺幣（下同）8,000元，緩刑2年，
    於110年12月3日確定在案。查受刑人於緩刑期內應依判決所
    示，自110年12月起，按月於每月末日前向告訴人鄒成華給
    付5,000元，其經臺灣士林地方檢察署傳喚到署並告知相關
    義務後，迄今仍未履行前開緩刑所附條件，亦未陳報無法遵
    期履行之事由，顯見其並無因此知所警惕、積極改過自新、
    遵守法律規定之正確觀念，足認原宣告之緩刑難收其預期效
    果。核受刑人所為，已合於刑法第75條之1第1項第4款所定
    撤銷緩刑宣告之原因，爰依刑事訴訟法第476條規定聲請撤
    銷緩刑等語。
二、按緩刑宣告，得斟酌情形命犯罪行為人向被害人支付相當數
    額之財產或非財產上之損害賠償；又受緩刑之宣告，而有違
    反刑法第74條第2項第1款至第8款所定負擔情節重大者，足
    認原宣告之緩刑難收其預期效果，而有執行刑罰之必要者，
    得撤銷緩刑之宣告，刑法第74條第2項第3款、第75條之1第1
    項第4款分別定有明文。而所謂「情節重大」之要件，當從
    受刑人自始是否真心願意接受緩刑所附之條件，或於緩刑期
    間中是否顯有履行負擔之可能而隱匿或處分其財產、故意不
    履行、無正當事由拒絕履行或顯有逃匿之虞等情事而言，考
    量受刑人未履行條件情形與被害人所受損害間，依比例原則
    綜合衡酌原宣告之緩刑是否難收其預期之效果，而確有執行
    刑罰之必要，資以決定緩刑宣告是否予以撤銷。
三、經查：
  ㈠本件受刑人前因犯洗錢防制法案件，經本院以110年度審金簡
    字第94號判處有期徒刑3月，併科罰金8,000元，緩刑2年，
    並應向告訴人鄒成華給付6萬5,000元，履行方式為自110年1
    2月起，按月於每月末日前給付5,000元，至清償完畢為止，
    如有一期未付，視為全部到期，全案已於110年12月3日確定
    在案，緩刑期間為110年12月3日至112年12月2日等情，有上
    開判決書、臺灣高等法院被告前案紀錄表各1份在卷可稽（
    見本院卷第7頁至第15頁、第27頁至第36頁）；又受刑人經
    臺灣士林地方檢察署（下稱士林地檢署）檢察官通知履行前
    開緩刑所附負擔後，迄111年7月4日止，僅給付告訴人鄒成
    華10,000元之事實，業據受刑人於本院訊問時所自陳（見本
    院卷第48頁），是受刑人顯有違反刑法第74條第2項第3款所
    定緩刑負擔之情形無訛。
  ㈡茲審酌受刑人既未對上開刑事判決提起上訴，該案因而確定
    ，足徵受刑人已折服於該判決，並對該判決緩刑所定之負擔
    條件及履行期限予以認同，然竟於判決確定後，未遵期履行
    ，且受刑人於111年3月31日經士林地檢署執行科檢察官傳喚
    ，並當庭交付其告訴人鄒成華之華南銀行存摺影本，告以於
    111年4月底前先行給付積欠告訴人款項，如未遵期給付，將
    有撤銷緩刑之問題後，受刑人亦陳稱：我會於111年6月前陳
    報本署緩刑給付賠償匯款單至貴署等語，有士林地檢署執行
    科111年3月31日執行筆錄在卷可稽（本院卷第22頁），然受
    刑人並未依士林地檢署執行案件通知於111年6月8日攜帶迄
    今已支付被害人之匯款單據到署（本院卷第25頁），亦未依
    如期履行給付迄111年6月底止之款項共計7個月3萬5,000元
    ，而僅於111年4月間給付5,000元及7月4日再給付5,000元（
    本院卷第48頁及第51頁），足見其並無履行上開緩刑所定負
    擔條件之誠意，顯然漠視法律及其自身權益，難認有真摯悛
    悔之意。
  ㈢復衡以上開刑事判決諭知緩刑所定負擔，係據受刑人於該案
    審理時，已衡量自身能力後，始應允之，而法院既以受刑人
    願賠償告訴人損失金額之二分之一為緩刑之負擔，足見受刑
    人履行上開條件，對法院而言，為是否給予受刑人緩刑宣告
    之重要因素，受刑人違反誠信且輕忽原判決宣告之緩刑負擔
    ，已使原判決宣告緩刑之基礎喪失；況被告迄今僅給付1萬
    元，而仍有5萬5,000元未為給付，告訴人若無法依緩刑條件
    受清償，而受刑人於履行狀況不佳、甚至完全未履行之情況
    下，仍得受緩刑之利益，顯不符合一般社會大眾之法律情感
    。
　㈣綜上所述，受刑人於上開判決確定後無故不履行該判決依刑
    法第74條第2項第3款所定之負擔，違反情節重大，原宣告之
    緩刑難收其預期效果，而有執行刑罰之必要，核與刑法第75
    條之1第1項第4款之規定相符。從而，聲請人聲請撤銷受刑
    人上開緩刑之宣告，於法有據，應予准許。
四、據上論斷，依刑事訴訟法第476 條，刑法第75條之1 第1 項
    第4款，裁定如主文。
中　　華　　民　　國　　111 　年　　7 　　月　　13　　日
                  刑事第六庭法  官  李建忠
以上正本證明與原本無異。
對於本件裁定如有不服，應於送達後5日內，向本院提出抗告書
狀，敘述抗告之理由，抗告於臺灣高等法院。
因疫情而遲誤不變期間，得向法院聲請回復原狀。　　　　　　
                            書記官  林承翰
中　　華　　民　　國　　111 　年　　7 　　月　　13　　日